【裁判字號】    90,上易,537
【裁判日期】    901011
【裁判案由】    損害賠償等
【裁判全文】
台灣高等法院民事判決  九十年度上易字第五三七號
      上  訴  人    保你家國際事業股份有限公司
      法定代理人    蔡富源
      兼右代理人    乙○○
      被上訴人      立法院
      兼法定代理人  甲○○
右當事人間損害賠償等事件，上訴人對於中華民國九十年七月十六日臺灣臺北地方法
院九十年度訴字第一五七三號第一審判決提起上訴，本院判決如左：
    主    文
上訴駁回。
第二審訴訟費用由上訴人負擔。
    事實及理由
一、本件上訴人於原審起訴主張：被上訴人等於八十九年十月二十七日停建核四以後
    拒絕行政院長至立法院報告，有違憲法規定，經大法官釋字第五百二十號解釋後
    ，始於九十年一月三十日准許行政院長至立法院報告，行政院於九十年二月十四
    日，在不得已下，宣布續建核能四廠，此期間引發朝野大戰、政局不安、經濟衰
    退，伊等身為國民一份子，當受其害。又被上訴人立法院於八十三年故違憲法規
    定，增加專利權人取締仿冒「告訴前」需先警告及鑑定否則無效之立法，經大法
    官以釋字第五百零七號解釋宣告其違憲，顯有濫用職權，違法修法之行為。被上
    訴人等不准行政院長到院報告，致引發朝野大戰、拖累經濟發展及妨害行政院糾
    正所屬公平交易委員會濫權處分合法廠商，及經濟部長糾正所屬不制訂瓦斯防爆
    法令，使全民仍受瓦斯氣爆災害等，均侵害伊等之合法權益，爰依民法第一百八
    十六條之規定，請求被上訴人立法院與甲○○連帶給付上訴人保你家國際事業股
    份有限公司、乙○○新台幣（下同）六百六十六元，及自起訴狀繕本送達之翌日
    起至清償之日止，按年息百分之五計算之遲延利息（餘百億之損害聲明保留），
    被上訴人立法院及甲○○應於中國時報、聯合報、自由時報頭版刊登道歉啟事，
    持續二日。
二、按原告之訴，依其所訴之事實，在法律上顯無理由者，法院得不經言詞辯論，逕
    以判決駁回之，民事訴法第二百四十九條第二項定有明文，而前開規定，依據同
    法第四百六十三條規定，在第二審程序準用之。次按，民法第一百八十六條係規
    定公務員之侵權責任，必須係公務員因故意違背對於第三人應執行之職務，致第
    三人受損害者，始須負賠償責任。經查，立法院係代表民意之立法機構，甲○○
    為立法院院長，均非屬公務員，上訴人對於於立法機構及民意代表，主張其須負
    公務員侵權責任，於法已有未合，再就上訴人所主張之事實以觀，立法院拒絕行
    政院長到立法院報告，致引發朝野大戰、拖累經濟發展及妨害行政院糾正所屬公
    平會濫權處分合法廠商，及經濟部長糾正所屬不制訂瓦斯防爆法令，使全民仍受
    瓦斯氣爆災害等，事屬國家立法機關與行政機關間之政治爭議，亦難認被上訴人
    有何故意違背對於第三人應執行職務之行為，而致上訴人之權利遭受侵害，依其
    所主張之事實，顯與民法第一百八十六條規定之構成要件不相當。從而，原審所
    為上訴人敗訴之判決，於法並無違誤，上訴論旨指摘原判決不當，求予廢棄改判
    ，為無理由。
三、本件上訴人之起訴，在法律上顯無理由，爰不經言詞辯論，判決如主文。
據上論結，本件上訴為無理由，依民事訴訟法第四百六十三條、第四百四十九條第一
項、第二百四十九條第二項、第七十八條、第八十五條第一項前段，判決如主文。
中      華      民      國    九十      年      十      月      十一    日
                                  民事第四庭
                                      審判長法  官  李  瓊  蔭
                                            法  官  楊  豐  卿
                                            法  官  張      蘭
右正本係照原本作成。
不得上訴。
中      華      民      國    九十      年      十      月      十六    日
                                            書記官  應  瑞  霞


司法院資訊處製作；財團法人民間司法改革基金會備份。
